ACORDAO-COMPLETO-2361906

ACÓRDÃO DE RELAÇÃO

ACÓRDÃO DE RELAÇÃO 9398/2019 ATA 32/2019 - PRIMEIRA CÂMARA

Acórdão 9398/2019-TCU-Primeira Câmara
Considerando que as propostas de inclusão de informações nos relatórios de gestão devem ser objeto do anteprojeto de decisão normativa mencionado no art. 8º, § 4º, da Resolução TCU 234/2010;
Considerando que o órgão de controle interno apontou a ocorrência de morosidade na implantação do Sistema de Informação de Projetos da Economia Solidária (Sipes) , desenvolvido com vistas a propiciar um controle mais eficiente na gestão de risco dos instrumentos de transferência voluntária de recursos da unidade, bem como aprimorar o acompanhamento de seus resultados e impactos (item 1.1.1.1 do relatório do órgão de controle interno) ;
Considerando que, de acordo com o relatório de gestão da Senaes relativo a 2017, no referido exercício ainda restava pendente a implementação do Sipes, tendo em vista a falta de recursos humanos, a intermitência na rede de computadores e o encerramento, em junho do mencionado ano, do contrato com a empresa desenvolvedora do software;
Considerando que, mediante a Medida Provisória 870/2019, convertida na Lei 13.844/2019, e conforme o Decreto 9.674/2019, a Subsecretaria de Economia Solidária foi transformada em departamento do Ministério da Cidadania, no âmbito da Secretaria Nacional de Inclusão Social e Produtiva Urbana;
Considerando que, tendo em vista as dificuldades enfrentadas pela Senaes na implantação do Sipes e as mudanças estruturais acima relatadas, tal ocorrência não deve constar como ressalva às contas dos responsáveis, sem prejuízo de ciência;
Considerando que a falha relacionada ao atraso na análise da prestação de contas dos convênios celebrados anteriormente à entrada em vigor do Decreto 8.244/2014 decorreu de regulamentação equivocada da referida norma pelo extinto Ministério do Trabalho, conforme Portaria 812/2015, não sendo de responsabilidade da unidade jurisdicionada (item 1.1.1.3 do relatório do órgão de controle interno) ;
Considerando que as demais falhas relatadas pelo órgão de controle interno foram de menor gravidade, algumas delas, inclusive, decorrentes da não implantação do Sipes, sendo suficientes as recomendações do controle interno, devendo, apenas, ser objeto de ciência à unidade jurisdicionada.
Os ministros do Tribunal de Contas da União, reunidos em sessão da 1ª Câmara, com fundamento nos arts. 1º, I; 16, I; 17 e 23, I, da Lei 8.443/1992, nos arts. 1º, I, 207 e 214, I, do RI/TCU, na forma do art. 143, I, “a”, do RI/TCU, e de acordo com os pareceres convergentes emitidos nos autos, ACORDAM, por unanimidade, em julgar as contas a seguir relacionadas regulares e dar quitação plena aos responsáveis.
1. Processo TC-Processo 029.541/2017-4 (PRESTAÇÃO DE CONTAS - Exercício: 2016) 
	1.1. Responsáveis: Bruno Arantes Campos (XXX.305.356-XX) ; Joao Bertolino de Oliveira Neto (XXX.945.371-XX) ; Manoel Vital de Carvalho Filho (XXX.617.344-XX) ; Natalino Oldakoski (XXX.749.159-XX) ; Paul Israel Singer (XXX.458.638-XX) ; Ricardo Costa Goncalves (XXX.095.091-XX) ; Roberto Marinho Alves da Silva (XXX.213.204-XX) ; Valmor Schiochet (XXX.206.119-XX) .
	1.2. Órgão: Subsecretaria de Economia Solidária.
	1.3. Relator: Ministro-Substituto Weder de Oliveira.
	1.4. Representante do Ministério Público: Subprocurador-Geral Paulo Soares Bugarin.
	1.5. Unidade Técnica: Secretaria de Controle Externo do Trabalho e Entidades Paraestatais (SecexTrabalho) .
	1.6. Representação legal: não há.
	1.7. Determinações/Recomendações/Orientações:
	1.7.1. dar ciência à Secretaria Nacional de Inclusão Social e Produtiva Urbana, do Ministério da Cidadania, sobre as seguintes falhas verificadas na prestação de contas ordinárias da extinta Subsecretaria de Economia Solidária relativas ao exercício de 2016, para que sejam adotadas medidas internas com vistas à prevenção de ocorrência de outras semelhantes:
	1.7.1.1. morosidade na implantação do Sistema de Informação de Projetos da Economia Solidária (Sipes) , desenvolvido com vistas a propiciar um controle mais eficiente na gestão de risco dos instrumentos de transferência voluntária de recursos da unidade, bem como aprimorar o acompanhamento de seus resultados e impactos (item 1.1.1.1 do relatório do órgão de controle interno) ;
	1.7.1.2. ausência de informações cadastrais básicas de beneficiários contemplados pelas políticas da Senaes nas planilhas de controle encaminhadas pelas convenentes para a comprovação da execução dos ajustes (item 1.1.1.2 do relatório do órgão de controle interno) ;
	1.7.1.3. ausência de mecanismos para avaliar o alcance das metas pactuadas individualmente em cada um dos convênios firmados pela unidade (item 1.1.1.4 do relatório do órgão de controle interno) ;
	1.7.2. dar ciência desta deliberação à Secretaria Nacional de Inclusão Social e Produtiva Urbana.

Primeira Câmara

Subsecretaria de Economia Solidária.

Bruno Arantes Campos (XXX.305.356-XX); Joao Bertolino de Oliveira Neto (XXX.945.371-XX); Manoel Vital de Carvalho Filho (XXX.617.344-XX); Natalino Oldakoski (XXX.749.159-XX); Paul Israel Singer (XXX.458.638-XX); Ricardo Costa Goncalves (XXX.095.091-XX); Roberto Marinho Alves da Silva (XXX.213.204-XX); Valmor Schiochet (XXX.206.119-XX).

WEDER DE OLIVEIRA

não há.

PRESTAÇÃO DE CONTAS (PC)

Secretaria de Controle Externo do Trabalho e Entidades Paraestatais (SecexTrabalho).